# 求助陈版主，关于政府补助问题，比较新颖!

提问人：wx_5d8b95702bde 时间：2021-07-11 17:42:00
银行处置不良贷款，该笔不良贷款账面价值 20 亿元（经评估），但是全过程由政府主导进行，当地的资管公司以 30 亿元承接，差额 10 亿元由政府以国有资产收益和税收返还等形式补给资管公司。请问对于银行来讲，该笔处置收益 10 亿元，是否属于政府补助，是否需要算进非经常性损益，纠结点在于差异 10 亿是补给了资管公司，并没有直接补给银行，谢谢版主

回答人：chenyiwei
差异 10 亿是补给了资管公司，但因此导致银行获得的不良资产处置价款较评估值高出对应的金额。因此综合来看，银行才是该笔政府补助的实际受益人，应作为政府补助处理，并确认为非经常性损益。
如果该银行为本地的城商行或者农商行，该地方政府通过当地国企持有大部分股份的，应考虑银行将该 10 亿元作为资本性投入计入资本公积处理。